【裁判字號】    99,訴,1673
【裁判日期】    990706
【裁判案由】    違反槍砲彈藥刀械管制條例
【裁判全文】
臺灣臺中地方法院刑事判決              99年度訴字第1673號
公  訴  人  臺灣臺中地方法院檢察署檢察官
被      告  甲○○
上列被告因違反槍砲彈藥刀械管制條例案件，經檢察官提起公訴
（99年度偵字第1589號），因被告於準備程序中就被訴事實為有
罪之陳述，本院合議庭裁定由受命法官獨任進行簡式審判程序，
茲判決如下：
    主    文
甲○○未經許可，持有槍枝之主要組成零件，累犯，處有期徒刑
玖月，併科罰金新臺幣萬元，罰金如易服勞役，以新臺幣壹仟
元折算壹日。扣案之金屬槍身、金屬滑套、金屬彈匣各壹個，均
沒收。
    犯罪事實
一、甲○○前於民國93年間，因連續施用第一、二級毒品案件，
    經本院以93年度訴字第2951號判處有期徒刑1年、8月，合併
    定應執行有期徒刑1年6月確定（第1 案）；另因違反槍砲彈
    藥刀械管制條例案件，經臺灣苗栗地方法院以94年度訴字第
    46號判處有期徒刑1年4月，併科罰金新臺幣（下同）5 萬元
    確定（第2 案）；復因連續竊盜案件，經本院以94年度易字
    第1560號判處有期徒刑2年確定（第3案）；上開各案之罪經
    入監執行，其中第1、2案之罪，嗣經臺灣苗栗地方法院以96
    年度聲減字第204號裁定各減刑為有期徒刑6月、4月及8月、
    併科罰金2萬5千元，有期徒刑部分並與第3 案之罪合併定應
    執行有期徒刑3年4月，業於97年4 月18日縮刑期滿執行完畢
    。詎猶不知悛悔。於98年1 月間某日，在臺中市第一廣場，
    向某模型店購得金屬槍身、金屬滑套、金屬彈匣等槍枝之主
    要組成零件各1 個，即未經許可而持有之。嗣於98年12月27
    日凌晨4時20分許，甲○○駕駛車牌號碼DM-5598號自用小客
    車，行經臺中縣大甲鎮○○街72號前，經警盤查而扣得上開
    槍枝主要組成零件，因而查獲上情。
二、案經臺中縣警察局大甲分局報告臺灣臺中地方法院檢察署檢
    察官偵查起訴。
    理    由
一、訊據被告甲○○對於上開犯罪事實坦承不諱，且有前開扣案
    之金屬槍身、金屬滑套、金屬彈匣各1 個可資佐證。又前開
    扣案之槍身、滑套、彈匣，經送內政部警政署刑事警察局依
    照檢視法鑑定結果，認係金屬槍身、金屬滑套、金屬彈匣等
    情，有內政部警政署刑事警察局99年2月6日刑鑑字第099001
    0574號鑑定書一份在卷可參。按槍枝之槍身、滑套、彈匣等
    均為槍枝之主要組成零件，業據主管機關內政部於86年11月
    24日以台內警字第8670683 號函示在案，從而，本件被告
    所持有之上開金屬槍身、金屬滑套、金屬彈匣，係屬公告之
    槍枝主要組成零件無訛。被告前開不利於己之自白，核與事
    實相符，應可採信。本案事證明確，被告未經許可，持有槍
    枝主要組成零件之犯行，堪以認定。
二、論罪科刑部分：
  (一)核被告所為係犯槍砲彈藥刀械管制條例第13條第4 項之未經
    許可，持有槍枝之主要組成零件罪。又按非法持有槍砲彈藥
    刀械等違禁物，所侵害者為社會法益，如果同時持有之違禁
    物，客體種類相同（同為手槍、同為子彈，或同為槍枝之主
    要組成零件），縱令持有之客體有數個（如數支手槍、數支
    子彈、數個槍枝之主要組成零件）仍屬單純一罪，不發生想
    像競合犯之問題，除非同時持有2 種以上不同種類之違禁物
    客體（如同時持有手槍及子彈，或手槍及槍枝之主要組成零
    件），始有一行為觸犯數罪名之想像競合犯之問題。從而，
    本件被告同時持有金屬槍身、金屬滑套、金屬彈匣各1 個，
    縱令持有之槍枝主要組成零件有複數，然參諸前開說明，仍
    僅成立單純一罪。
  (二)被告有事實欄所載之前科，有臺灣高等法院被告前案紀錄表
    存卷可參，其前受有期徒刑之執行完畢後，5 年內故意再犯
    本案有期徒刑以上之罪，為累犯，應依刑法第47條第1項之
    規定，加重其刑。
  (三)爰審酌被告前已有違反槍砲彈藥刀械管制條例之前科，復持
    有本案槍枝之主要組成零件，對社會治安及人民安居樂業之
    期待有重大威脅，所生危害不容輕忽，惟被告於偵審期間已
    能坦承犯行，犯後態度堪稱良好，且其持有之槍枝主要組成
    零件數量非多，尚未具殺傷力，且未持以另犯他罪，及被告
    犯罪目的、手段等一切情狀，量處如主文所示之刑，並就併
    科罰金部分諭知易服勞役之折算標準。
  (四)扣案之金屬槍身、金屬滑套、金屬彈匣各1 個，係槍砲彈藥
    刀械管制條例第4條第2項所稱之主要組成零件，依同條例第
    5 條之規定，非經中央主管機關許可不得製造、販賣、運輸
    、持有及轉讓，均係違禁物，應依刑法第38條第1項第1款之
    規定宣告沒收
據上論斷，應依刑事訴訟法第273 條之1第1項、第299條第1項前
段，槍砲彈藥刀械管制條例第13條第4 項，刑法第11條前段、第
47條第1項、第42條第3項前段、第38條第1項第1款，判決如主文
。
中    華    民    國    99    年    7     月    6    日
                  刑事第六庭  法  官  高英賓
以上正本證明與原本無異。
如不服本判決應於收受判決後10日內向本院提出上訴書狀，並應
敘述具體理由；其未敘述上訴理由者，應於上訴期間屆滿後20日
內向本院補提理由書（均須按他造當事人之人數附繕本）「切勿
逕送上級法院」。
                              書記官  司立文
中    華    民    國    99    年    7     月     6    日
附錄論罪科刑法條
槍砲彈藥刀械管制條例第13條
未經許可，製造、販賣或運輸槍砲、彈藥之主要組成零件者，處
3 年以上10年以下有期徒刑，併科新臺幣700 萬元以下罰金。
未經許可，轉讓、出租或出借前項零件者，處1 年以上7 年以下
有期徒刑，併科新臺幣500 萬元以下罰金。
意圖供自己或他人犯罪之用，而犯前2 項之罪者，處5 年以上有
期徒刑，併科新臺幣1000萬元以下罰金。
未經許可，持有、寄藏或意圖販賣而陳列第1 項所列零件者，處
6 月以上5 年以下有期徒刑，併科新臺幣300 萬元以下罰金。
第1 項至第3 項之未遂犯罰之。

司法院資訊處製作；財團法人民間司法改革基金會備份。
